臺灣板橋地方法院民事判決　　　　　　 100年度保險字第22號
原　　　告　新光產物保險股份有限公司
法定代理人　吳昕紘
訴訟代理人　陳柏廷律師
被　　　告　李啟能
上列當事人間損害賠償等事件，本院於民國100年5月31日言詞辯
論終結，判決如下：
    主  文
被告應給付原告新臺幣貳佰貳拾萬陸佰柒拾壹元，及自民國一百
年四月十六日起至清償日止，按年息百分之五計算之利息。
訴訟費用由被告負擔。
本判決第一項於原告以新臺幣柒拾肆萬元供擔保後，得假執行。
    事實及理由
一、原告起訴主張：訴外人商暉實業股份有限公司（下稱商暉公
    司）係原告商業火災保險單保戶，投保標的物為新北市○○
    區○○街81號1至3樓房屋（下稱系爭房屋）、保險期間自民
    國98年9月16日中午12時到99年9月16日中午12時，系爭房屋
    於99年8月28日下午，因被告施作商暉公司門口遮雨棚時，
    使用電焊不慎引起火災，造成系爭房屋及屋內財物受損，經
    訴外人南山公證有限公司（下稱南山公司）鑑定理算商暉公
    司損失金額後，原告已理賠商暉公司220萬671元，爰依侵權
    行為及保險代位之法律關係，提起本件訴訟等情。並聲明：
    (一)被告應給付原告220萬671元，及自起訴狀繕本送達翌日起
    至清償日止，按年息百分之5計算之利息。(二)願供擔保請准
    宣告假執行。
二、被告則以：伊於事發後即失業迄今，並無能力賠償等語，資
    為抗辯。並聲明：原告之訴駁回。
三、原告主張之上開事實，有商業火災保險單、南山公司公證鑑
    定報告、火險賠款接受書、代位求償同意書在卷可稽（本院
    卷第6至128頁），並經本院依職權調取99年度簡字第10156
    號被告公共危險事件刑事卷宗核閱綦詳，堪信為真實。
四、按因故意或過失，不法侵害他人之權利者，負損害賠償責任
    ，民法第184條第1項前段定有明文，又被保險人因保險人應
    負保險責任之損失發生，而對於第三人有損失賠償請求權者
    ，保險人得於給付賠償金額後，代位行使被保險人對於第三
    人之請求權；但其所請求之數額，以不逾賠償金額為限，保
    險法第53條第1項亦有明文。查被告失火燒毀商暉公司向原
    告投保之系爭房屋及所屬財物，致商暉公司受有244萬5,190
    元之財產損害（本院卷第15頁），原告已理賠商暉公司220
    萬671元，自得依上開規定，代位商暉公司向被告求償220萬
    671元。
五、綜上所述，原告依侵權行為及保險代位之法律關係，請求被
    告應給付原告220萬671元，及自起訴狀繕本送達（本院卷第
    142頁）翌日即100年4月16日起至清償日止，按年息百分之5
    計算之利息，為有理由，應予准許。
六、原告陳明願供擔保請准為假執行之宣告，經核尚無不合，爰
    酌定相當擔保金額准許之。
七、本件事證已臻明確，兩造其餘攻擊防禦方法及舉證，核與判
    決結果不生影響，爰不一一論述，併此敘明。
據上論結，本件原告之訴為有理由，依民事訴訟法第78條、第39
0條第2項，判決如主文。
中    華    民    國   100    年    6     月    14    日
                  民事第二庭    法  官  連士綱
以上正本係照原本作成
如對本判決上訴，須於判決送達後20日內向本院提出上訴狀。如
委任律師提起上訴者，應一併繳納上訴審裁判費。
中    華    民    國   100    年    6     月    14    日
                                書記官  吳俞玲